臺灣高等法院民事裁定
109年度抗字第695號
抗  告  人  吳逸之  

上列抗告人因與相對人民權宮廷管理委員會間確認區分所有權人
會議決議無效事件，對於中華民國109年4月10日臺灣士林地方法
院109年度補字第474號所為裁定提起抗告，本院裁定如下： 
    主  文
抗告駁回。
抗告訴訟費用由抗告人負擔。
    理  由
一、本件抗告人於原審起訴主張：伊在民權宮廷社區向訴外人王
    冠傑承租編號28030房屋（下稱系爭房屋）居住，並按月繳
    納管理費予該社區管理委員會即相對人。惟相對人於108年1
    1月9日召開108年度第24屆區分所有權人會議，由28031住戶
    提出臨時動議，認伊長期不使用專用垃圾袋導致清潔人員無
    法處理影響環境衛生，決議伊搬離民權宮廷社區（下稱系爭
    決議），該決議已抵觸憲法賦予伊之居住權，依民法第71條
    第1項規定，應屬無效等情，爰聲明求為確認系爭決議無效
    之判決（見原法院調字卷第11、13頁）。
二、按訴訟標的之價額，由法院核定；核定訴訟標的之價額，無
    交易價額者，以原告就訴訟標的所有之利益為準。訴訟標的
    之價額不能核定者，以第466條所定不得上訴第三審之最高
    利益額數加十分之一定之。民事訴訟法第77條之1第1項、第
    2項後段及第77條之12分別定有明文。而同法第466條所定不
    得上訴第三審之最高利益額數，依司法院民國91年1月29日
    （91）院台廳民一字第03074號函，已調高為新臺幣（下同
    ）150萬元，準此，關於訴訟標的之價額不能核定時之價額
    ，即應核定為165萬元。本件依抗告人前揭主張及聲明，其
    就訴訟標的所有之利益應為「不受系爭決議拘束得繼續承租
    系爭房屋居住在民權宮廷社區」，此項利益，依照一般經驗
    法則，難認有客觀交易價額，其訴訟標的價額應屬不能核定
    ，依前開說明，應以165萬元定之。原裁定據此核定訴訟標
    的價額為165萬元，自無違誤。
三、抗告意旨雖主張：本件訴訟標的價額，應以伊給付予相對人
    10年之管理費計算云云。然抗告人對訴訟標的所有之利益既
    為繼續承租系爭房屋居住之利益，即與其每月支付管理費所
    得受之利益有間，抗告人據此指摘原裁定不當，求為廢棄，
    為無理由，應予駁回。
四、爰裁定如主文。　
中　　華　　民　　國　　109 　年　　6 　　月　　8 　　日
                    民事第二十四庭
                        審判長法  官  周舒雁
                              法  官  沈佳宜
                              法  官  周群翔
正本係照原本作成。
本裁定除以適用法規顯有錯誤為理由外，不得再抗告。如提起再
抗告，應於收受送達後10日內委任律師為代理人向本院提出再抗
告狀。並繳納再抗告費新臺幣１千元。
中　　華　　民　　國　　109 　年　　6 　　月　　8 　　日

                  書記官  秦千瑜